【裁判字號】    97,易,149
【裁判日期】    970229
【裁判案由】    竊盜
【裁判全文】
臺灣桃園地方法院刑事判決               97年度易字第149號
公  訴  人  臺灣桃園地方法院檢察署檢察官
被      告  甲○○原名孟憲綱.
                    （現羈押在臺灣桃園看守所）
上列被告因竊盜案件，經檢察官向本院中壢簡易庭聲請簡易判決
處刑（聲請案號：96年度偵字第26604 號），經本院認有刑事訴
訟法第451 條之1 第4 項但書第3 款之情形，改依通常程序審理
，本院判決如下：
    主      文
甲○○攜帶兇器竊盜，累犯，處有期徒刑捌月。扣案鐵鏟貳支沒
收。又竊盜，累犯，處有期徒刑陸月。應執行有期徒刑壹年。扣
案鐵鏟貳支均沒收。
    事      實
一、甲○○前於民國92年間因違反毒品危害防制條例案件，經本
    院以92年度壢簡字第919 號判決判處有期徒刑6 月、3 月，
    應執行有期徒刑8 月確定，於94年6 月8 日執行完畢。猶不
    知悔改，基於意圖為自己不法所有之犯意，於下列行為：
  (一)於96年10月24日下午4 時許，至桃園縣中壢市○○○路722
    號樓梯間，以其攜帶其所有之客觀上足以對人之生命、身體
    、安全構成威脅，且具有危險性之鐵鏟1 支，拆卸原設置在
    上開樓梯間內之丙○○所有之白鐵製樓梯邊條8 根，得手後
    ，旋為返家之丙○○發覺，甲○○遂將鐵條留在原處隨即逃
    逸。
  (二)於96年10月24日下午5 時許，行經桃園縣中壢市○○○街12
    號後門與16號後門間防火巷（聲請書誤載為桃園縣中壢市○○○街16號），見乙○○所有之鐵門1 片置於該處，遂徒手
    將該鐵門搬離，藏置在附近處工地圍牆旁而竊取之。嗣於同
    年月25日上午11時，甲○○再度返回工地欲取該鐵門以變賣
    換取金錢時，為警當場查獲，並扣得供其竊取前開白鐵製樓
    梯邊條8 根所用之鐵鏟2 支。
二、案經桃園縣政府警察局中壢分局報告臺灣桃園地方法院檢察
    署檢察官偵查起訴。
    理      由
一、本件被告甲○○所犯係死刑、無期徒刑、最輕本刑為3 年以
    上有期徒刑以外之罪，其於準備程序中就被訴事實為有罪之
    陳述，經法官告知簡式審判程序之旨，並聽取公訴人、被告
    之意見後，依刑事訴訟法第273 條之1 第1 項規定，經本院
    合議庭裁定，由受命法官獨任進行簡式審判程序審理。
二、證據能力部分：
  (一)被告以外之人於審判外之言詞或書面陳述，除法律有規定者
    外，不得作為證據；被告以外之人於偵查中向檢察官所為之
    陳述，除顯有不可信之情況者外，得為證據；被告以外之人
    於審判外之陳述，雖不符刑事訴訟法第159 條之1 至第159
    條之4 之規定，而經當事人於審判程序同意作為證據，法院
    審酌該言詞陳述或書面陳述作成時之情況，認為適當者，亦
    得為證據；當事人、代理人或辯護人於法院調查證據時，知
    有第159 條第1 項不得為證據之情形，而未於言詞辯論終結
    前聲明異議者，視為有前項之同意，刑事訴訟法第159 條第
    1 項、第159 條之1 第2 項、第159 條之5 分別定有明文。
    經查，證人丙○○、乙○○於警詢時所為之陳述，雖屬審判
    外之陳述，然被告於本院審理時陳明對前開證人於警詢中陳
    述之證據能力不爭執，於本院審理時亦未主張排除證人前開
    陳述之證據能力，且迄於本院言詞辯論終結前均未表示異議
    ，本院審酌前開證人於警詢中之證述應無重大瑕疵且與事實
    相符，故依前開法條規定，應認證人前開審判外之證述，自
    得為證據。
  (二)卷附贓物認領保管單、照片及扣案鐵鏟，經查並無不得作為
    證據之事由，依法自得作為證據。
三、上揭犯罪事實，業據被告甲○○於警詢、檢察官偵查中及本
    院審理時坦承不諱，並經證人丙○○、乙○○於警詢證述明
    確，且有卷附贓物認領保管單2 份、照片6 及扣案鐵鏟2 支
    可資佐證，足認被告前開自白與事實相符，應堪採信。本件
    罪證明確，被告犯行均堪認定，應予論科。
四、查扣案之鐵鏟係堅硬之鐵器，足以對人之身體、生命構成威
    脅，自屬兇器。是核被告甲○○如事實欄(一)所為，係犯刑法
    第321 條第1 項第3 款之攜帶兇器竊盜罪；如事實欄(二)所為
    ，係犯刑法第320 條第1 項之竊盜罪。按竊盜罪既遂與未遂
    之區別，應以所竊之物已否移入自己權力支配之下為標準。
    若已將他人財物移歸自己所持，即應成立竊盜既遂罪。至其
    後將已竊得之物棄置逃逸，仍無妨於該罪之成立，亦有最高
    法院17年上字第509 號判例可資參照。查被告甲○○於檢察
    官偵查中自承：伊以鐵鏟將將該等白鐵製樓梯邊條敲下，置
    於樓梯邊邊，尚未取走等語（見96年度偵字第26604 號偵查
    卷第28頁），於本院審理時自承：邊條本來鑲在樓梯階上，
    伊以鐵鏟將之敲下等語（見本院97年2 月18日訊問筆錄）。
    被告甲○○既已將該等樓梯邊條敲下，顯見前開樓梯邊條業
    已處於被告甲○○實力支配範圍之下，雖被告甲○○未及將
    之攜走，仍已達既遂階段，附此敘明。再證人即桃園縣政府
    警察局中壢分局普仁派出所員警邱奕鳴於本院審理時證稱：
    當日渠等巡邏遇到被告，被告欲搬白鐵門前去變賣，渠等上
    前盤查被告。查獲被告前一日，渠等即已接獲案發地點里長
    向渠等申告被告撬開樓梯邊條之犯行，因被告之兄為該里之
    鄰長，故報案之里長認得竊取樓梯邊條之人即為被告，渠等
    在查獲被告前，即知被告另涉犯竊取樓梯邊條之犯行等語（
    見本院97年2 月25日審理筆錄）。警方於查獲被告涉犯事實
    欄(二)所示犯行前，業已知悉察覺被告另涉事實欄(一)所示竊取
    樓梯邊條犯行，自與刑法第62條前段之自首要件不符，附此
    敘明。又被告甲○○有如事實欄所示之論罪科刑及執行完畢
    情形，有臺灣高等法院被告前案紀錄表1 份附卷可稽，其於
    徒刑執行完畢後，5 年以內再故意犯本件有期徒刑以上之罪
    ，為累犯，應依刑法第47條第1 項之規定加重其刑。爰審酌
    被告前有竊盜前科，且經論罪科刑，並經徒刑執行完畢，不
    思以正途營生，竟再為本案2 次竊盜犯行，所為自屬非是，
    惟衡其竊取之物為白鐵製樓梯邊條8 根、鐵門1 片，價值不
    高，且事後被害人均已領回失物，所生損害非鉅，及犯罪後
    坦承犯行，態度尚稱良好等一切情狀，量處如主文所示之刑
    ，並定其應執行之刑，以示懲儆。扣案鐵鏟2 支，係被告所
    有，用以為本案事實欄(一)竊盜犯罪之用，業據被告自承在卷
    ，爰均依刑法第38條第1 項第2 款之規定宣告沒收。
五、依刑事訴訟法第299 條第1 項前段，刑法第320 條第1 項、
    第321 條第1 項第3 款、第47條、第38條第1 項第2 款，逕
    以簡易判決處刑如主文。
中    華    民    國    97    年    2     月    29    日
                        刑事第九庭法  官  何燕蓉
以上正本證明與原本無異。
如不服本判決，應於判決送達後10日內向本院提出上訴狀（應附
繕本），其未敘述上訴理由者，應於上訴期間屆滿後20日內補提
理由書狀於本院，上訴於臺灣高等法院。
                                  書記官  魏里安
中    華    民    國    97    年    2     月    29    日
附錄本案論罪科刑法條：
中華民國刑法第320 條第1 項規定：
意圖為自己或第三人不法之所有，而竊取他人之動產者，為竊盜
罪，處5 年以下有期徒刑、拘役或5 百元以下罰金。
中華民國刑法第321 條第1 項第3 款規定：
犯竊盜罪而有左列情形之一者，處六月以上、五年以下有期徒刑
：
三、攜帶兇器而犯之者。


司法院資訊處製作；財團法人民間司法改革基金會備份。
